【裁判字號】    97,易,1761
【裁判日期】    971205
【裁判案由】    竊盜
【裁判全文】
臺灣彰化地方法院刑事判決              97年度易字第1761號
公  訴  人  臺灣彰化地方法院檢察署檢察官
被      告  乙○○
上列被告因竊盜案件，經檢察官提起公訴（97年度偵字第2614號
），本院判決如下：
    主    文
乙○○共同竊盜，累犯，處有期徒刑伍月，如易科罰金，以新臺
幣壹仟元折算壹日。
    犯罪事實
一、乙○○前有多次竊盜前科，並因竊盜案件，於民國90年10月
    9 日經臺灣高等法院臺南分院90年度上易字第14 08 號判處
    有期徒刑1 年2 月、應於刑之執行前令入勞動場所強制工作
    3 年確定（第一案）。又因詐欺、侵占、竊盜等案件，經臺
    灣臺東地方法院於92年8 月25日以92年度易字第56號分別判
    處有期徒刑4 月、6 月、1 年，並定應執行有期徒刑1 年8
    月確定（第二案）。嗣第二案經裁定減刑為2 月、3 月、6
    月，應執行有期徒刑10月確定。二案接續執行，於96年7 月
    16日執行完畢。
二、詎乙○○猶不知悔改，竟與姓名年籍不詳、綽號「老二」之
    成年男子，共同基於意圖為自己不法所有之犯意聯絡，共謀
    竊取榮民工程股份有限公司（下稱榮工公司）所有、置放於
    彰化縣鹿港鎮東石里彰濱工業區○○段第603 地號土地上之
    鐵皮貨櫃屋1 只後拆解變賣。乃先由乙○○於97年2 月24日
    上午9 時許，以自己所有之0000000000號行動電話撥打「雲
    林重機械股份有限公司」（下簡稱雲林重機公司）之00-000
    0000號電話，向雲林重機公司以新台幣（下同）3500元之價
    格預約附吊臂之大型貨車乙部。再於次日上午10時許，乙○○與綽號「老二」之人共同前往彰化縣秀傳醫院（起訴書誤
    載為在上揭地號土地上等候）等候雲林重機公司派車前來，
    迨同日10時30分許，雲林重機公司派遣不知情之司機丁○○
    駕駛車牌號碼GL-459號大貨車到達上址秀傳醫院，乙○○及
    「老二」隨即搭乘丁○○所駕駛之大貨車，一同前往上開土
    地。到達後，乙○○及綽號「老二」之人即指示丁○○以吊
    臂將上開空貨櫃吊上大貨車，二人再一同搭乘丁○○之大貨
    車離開現場，半途中，綽號「老二」之人下車離去，乙○○
    則乘坐丁○○所駕駛之大貨車帶路，將竊取得手之貨櫃運回
    雲林縣虎尾鎮乙○○住處附近空地卸下，再由乙○○進行拆
    解後以廢鐵變賣。嗣因榮工公司員工發現貨櫃失竊報警，由
    警方調閱監視錄影畫面，始循線查知上情。
二、案經榮工公司彰濱施工所人員吳坤婷（起訴書務載為黃坤婷
    ）訴由彰化縣警察局鹿港分局報請臺灣彰化地方法院檢察署
    檢察官偵查起訴。
    理    由
壹、證據能力
    本案下列引用之供述及非供述證據，經本院依法踐行調查證
    據程序，公訴人及被告、辯護人均不爭執各該證據之證據能
    力，且亦查無依法應排除其證據能力之情形，是後述所引用
    證據之證據能力均無疑義，合先敘明。
貳、認定犯罪事實所憑之證據及理由
一、訊據被告乙○○固不否認有於上揭時、地與綽號「老二」之
    人指示丁○○將空貨櫃吊上貨車載回上開雲林縣虎尾鎮之處
    所拆解變賣，惟矢口否認有何竊盜犯行，辯稱：上開貨櫃係
    由綽號「老二」之人以1 萬元之價格賣給伊，伊雖沒有綽號
    「老二」之人之確實年籍可提供傳喚，惟伊員工甲○○、丙○○可就上情作證，伊並不知綽號「老二」之人沒有上開貨
    櫃所有權云云。
二、經查：被告乙○○於97年2 月24日即案發前一日聯絡雲林重
    機公司出車，而雲林重機公司於97年2 月25日上午10時許，
    派遣不知情之司機丁○○駕駛上開大貨車，前往案發地點，
    將上開榮工公司所有之貨櫃，依被告及綽號「老二」之人指
    示吊上大貨車，再依被告指引載回雲林縣虎尾鎮乙情，業據
    被告於本院審理時供陳無誤，並有證人吳坤婷於警詢中證述
    、及證人丁○○於偵審中結證在卷為憑，及被告所使用之行
    動電話通聯紀錄、基地台位置資料各1 份在卷可佐，堪以認
    定。又丁○○因不知情，經檢察官予以不起訴處分，有不起
    訴處分書1 份在卷可查。此外，復有彰化縣警察局鹿港分局
    鹿港派出所受理刑事案件報案三聯單1 紙、現場照片8幀 及
    監視器畫面翻拍照片3 張附卷足稽。參以被告曾有多次竊盜
    前科，有臺灣高等法院被告前案紀錄表足核，且非稚齡之人
    ，應比一般人更具竊贓物之分辨能力及交易往來之經驗，豈
    有未先看貨，即已在另處與綽號「老二」之人談好交易並叫
    好貨車，又未求證該貨櫃為何人所有、僅憑綽號「老二」之
    人口頭表示為其所有，就在上開土地上吊取榮工公司所有、
    置放該處之貨櫃1 只，此舉顯有違情理。況被告又未能提出
    綽號「老二」之人之真實年籍、住址以供本院查證，亦無任
    何交易之單據足憑，是則被告辯稱：上開貨櫃1 只，係向綽
    號「老二」之人所買云云，衡有疑問，不足採信。至於證人
    甲○○雖於偵審中證稱：渠曾受被告雇用從事粗工，印象中
    在今年過年後有一綽號「老二」之人在被告處從事燒焊工作
    ，做了幾天就沒有做了，渠僅隱約聽到被告與「老二」談論
    要去買貨櫃，其餘均不清楚等語；另證人丙○○於偵查中證
    稱：「老二」是渠從高雄帶去被告處工作，在今年2 月25日
    左右渠在高雄沒上來雲林，並不知道「老二」有貨櫃要賣給
    被告一事等語明確。是上述2 名證人之證詞，均未能明確證
    述被告有向綽號「老二」之人購買上開貨櫃等情節，自難據
    以對被告為有利之認定。甚且，依證人丙○○於偵查中另證
    述，渠與「老二」係在高雄當臨時工時認識，因見其沒工作
    ，始帶同前往被告處從事廢鐵拆卸等語觀之，綽號「老二」
    之人既是長期在高雄以臨時工為業，前往被告處工作未有幾
    日，即突然表明有空貨櫃1 只堆置在彰化縣鹿港鎮，顯足堪
    疑，詎被告對綽號「老二」之人並未熟稔，卻逕自與綽號「
    老二」之人共同前往吊取該貨櫃，未先要求綽號「老二」之
    人提出任何有權處分該貨櫃之證明，由此適顯被告對該只貨
    櫃有與綽號「老二」之人共同為自己不法所有之竊盜意圖至
    明。
三、綜上所述，被告所辯，無非事後畏罪卸責之詞，並不足取。
    其事證明確，犯行堪以認定。
四、另按當事人、代理人、辯護人或輔佐人聲請調查之證據，法
    院認為不必要者，得以裁定駁回之。下列情形，應認為不必
    要：一  不能調查者。二  與待證事實無重要關係者。三
    待證事實已臻明瞭無再調查之必要者。四  同一證據再行聲
    請者。刑事訴訟法第163 條之2 定有明文。查被告雖聲請再
    行傳喚證人丙○○，以證明確有綽號「老二」之人、並找出
    綽號「老二」之人；然本案經本院調查後，認被告有與綽號
    「老二」之人共同竊盜之事實（詳上述），是以待證事實已
    臻明瞭無再調查之必要，為此爰依上開規定駁回被告此部分
    調查證據之聲請。
、論罪科刑之理由
一、核被告乙○○所為，係犯刑法第320 條第1 項之竊盜罪。被
    告與綽號「老二」之人，就本案竊盜犯行，有犯意聯絡及行
    為分擔，為共同正犯。又被告與綽號「老二」之人利用不知
    情之貨車司機丁○○行竊取之行為，均為間接正犯。
二、被告有前揭犯罪事實欄所載論罪科刑執行情形，有臺灣高等
    法院被告前案紀錄表1 紙附卷可考，其於前案有期徒刑執行
    完畢後，五年以內故意再犯有期徒刑以上之罪，為累犯，應
    法加重其刑。
三、爰審酌被告前有多次竊盜前科，素行非良，其昧貪行竊之犯
    罪動機、目的、手段，所生社會治安危害及到庭態度尚稱良
    好，惟犯後自始否認犯行，顯未知悔悟等一切情狀，量處如
    主文所示之刑，並諭知易科罰金之折算標準。
肆、適用法律依據
一、刑事訴訟法第299 條第1 項前段。
二、刑法第28條、第320 條第1 項、第47條第1 項、第41條第1
    項前段。
三、刑法施行法第1條之1第1項、第2項前段。
中    華    民    國    97    年    12    月    5     日
                  刑事第五庭    法  官  周淡怡
以上正本證明與原本無異。
如不服本判決應於收受判決後10日內向本院提出上訴書狀，並應
敘述具體理由；其未敘述上訴理由者，應於上訴期間屆滿後20日
內向本院補提理由書（均須按他造當事人之人數附繕本）「切勿
逕送上級法院」。
告訴人或被害人對於判決如有不服具備理由請求檢察官上訴者，
其上訴期間之計算係以檢察官收受判決正本之日期為準。
中    華    民    國    97    年    12    月    5     日
                                書記官  劉玫金
附錄本案論罪科刑法條全文：
中華民國刑法第320條
（普通竊盜罪、竊佔罪）
意圖為自己或第三人不法之所有，而竊取他人之動產者，為竊盜
罪，處 5 年以下有期徒刑、拘役或 5 百元以下罰金。
意圖為自己或第三人不法之利益，而竊佔他人之不動產者，依前
項之規定處斷。
前二項之未遂犯罰之。


司法院資訊處製作；財團法人民間司法改革基金會備份。
